CRISTIAN RUBERT





TÉCNICO INFORMÁTICO



44 SOBRE MÍ

Soy técnico en administración sistemas informáticos con experiencia en gestión de equipos informáticos y servidores de red VMware ESXi, VMware Workstation en Sistemas Operativos Windows Server, Windows 7 y 10 Professional y Office 365.

Soy una persona muy comprometida con su trabajo y con un nivel de proactividad alto.



637-39-11-99



cristianrubert@hotmail.com



EXPERIENCIA

AEROPUERTO DE CASTELLÓN 2020 - Actualmente

Gestor Mantemiento Sistemas Informáticos

Tecnologías relacionadas con el puesto como: Firewall (SONICWALL, FORTINET), Sistema SCADA, CCTV (DORLET), VOIP, MEGAFONIA, SMP, VMWARE VSPHERE, VLAN, ADMINISTRACIÓN DE OFFICE 365..). Configuración de equipos monopuestos como de servidores.

ELTEC IT SERVICES

2019 - 2019

2016 - 2016

Técnico de Sistemas

Migración de equipos a Windows 10 (Oficinas Banco Santander). Comprobar el buen funcionamiento de los equipos una vez realizada la migración.

Monitorizar el funcionamiento de los equipos para controlar el perfecto desarrollo de la actividad. Detectar alteraciones y solventar las incidencias, verificar que los equipos tienen las políticas asignadas. Supervisar el funcionamiento de los periféricos.

AMADEO MARTÍ CARBONELL (AMC) 2016 - 2017

Técnico Informático

Desarrollé conocimientos e implementé programas como LanSweeper (software inventario y auditoria), también WSUS, McAfee EPO, mantenimiento de equipos (replicas, máquinas virtuales) y soporte a usuarios tanto de forma remota como física.

Realizar el mantenimiento e instalación de los programas o equipos de la red y de los servidores. Resolver las incidencias de los usuarios de la empresa. Realización de las copias de seguridad de la empresa. Gestión del inventario de la empresa y documentación de los diferentes procedimientos de implantación de la empresa.

HOSPITAL GENERAL CASTELLÓ

Técnico Informático

Realización de tareas informáticas, tales como formateo de equipos, puesta a punto, creación de servidores, directivas de seguridad (LDAP). Migración de las páginas de Joomla a WordPress. --> http://web20.castello.san.gva.es/

Configuración de equipos, instalación de teléfonos VoIP. Instalación de WampServer y configuración en Windows Server.



FORMACIÓN

2014 - 2016

GRADO SUPERIOR INFORMÁTICA

Administración Sistemas Informáticos Red

Planificación y administración de redes. Implantación de sistemas operativos. Gestión de bases de datos.

Lenguajes de marcas y sistemas de gestión de información.

Administración de sistemas operativos. Servicios de red e Internet.

Implantación de aplicaciones web.

Administración de sistemas gestores de bases de datos.

Seguridad y alta disponibilidad. Inglés.



PRO. SKILLS































GAMES